臺灣臺北地方法院交通事件裁定　　　　96年度交聲字第1082號
原處分機關　交通部公路總局台北區監理所板橋監理站
異議人即
受處分人　　甲○○
上列受處分人因違反道路交通管理處罰條例案件，對於交通部公
路總局台北區監理所板橋監理站臺北市交通事件裁決所96年9月3
日所為之處分（原處分案號：板監裁字裁41-AW0000000 號），
聲明異議，本院裁定如下：
    主  文
異議駁回。
    理  由
一、按駕駛人駕駛汽車，應遵守道路交通標誌、標線、號誌之指
    示，道路交通安全規則第90條定有明文。次按機器腳踏車駕
    駛人，不在規定車道行駛者，處新臺幣（以下同）600元以
    上1800元以下罰鍰，並記違規點數1點，道路交通管理處罰
    條例第45條第13款、第63條第1項第1款亦規定甚明。是機器
    腳踏車駕駛人，如有不在規定車道行駛之違規行為經警舉發
    ，並逾舉發通知單上所載之應到案期限30日內繳納罰鍰或到
    案聽候裁決，經主管機關調查後仍認定前揭違規行為屬實者
    ，依違反道路交通管理事件統一裁罰基準及處理細則（下稱
    處理細則）第44條第1項及違反道路交通管理事件統一裁罰
    基準表（下稱基準表）之規定，應對該汽車駕駛人處以1000
    元之罰鍰，並記違規點數1點。
二、本件異議人即受處分人甲○○於民國95年12月17日14時33分
    許，駕駛其所有車牌號碼BBY-216號重型機車沿臺北市○○
    路○段往北投方向行駛，因臺北市○○路○段南向北向內側1
    、2 、3車道禁止機器腳踏車通行，受處分人竟駕駛上開機
    車行駛於該路7段往北投方向內側第3車道時，經設置於該路
    口之自動照相儀器拍照採證，並經臺北市政府警察局交通警
    察大隊員警以受處分人有不在規定車道行駛之違規行為為由
    ，依違反道路交通管理處罰條例第45條第13款之規定逕行舉
    發，嗣受處分人未於舉發通知單所載應到案日期期限日內繳
    納罰鍰到案聽候裁決，經原處分機關調查結果，仍認受處分
    人確有不在規定車道行駛之違規行為，乃依道路交通管理處
    罰條例第45條第13款、第63條第1項第1款、處理細則第44條
    第1項暨基準表之規定，於95年9月3日以板監裁字裁
    41-AW0000000號號裁決書裁罰受處分人1000元，並記違規點
    數1在案。
三、受處分人異議意旨略以：受處分人95年12月17日14時33分許
    ，固曾駕駛上開機車自吉利街轉承德路7段，並沿臺北市○
    ○路○段往北投方向內側第3車道上行駛，但因尚未看到承德
    路7段上禁止機器腳踏車通行之標字，自然不知道承德路7段
    往北投方向內側第3車道禁止機器腳踏車通行，自不能處罰
    受處分人云云。
四、經查：
  (1)臺北市○○路○段南向北向內側1、2、3車道禁止機器腳踏車
    通行之事實，除受處分人不爭執外，亦有臺北市政府警察局
    北投分局96年3月15日北市警交字第09630593900號函影本，
    及承德路7段南向北向內側1、2、3車道上繪有禁止機器腳踏
    車通行標字之照片附卷可參。
  (2)受處分人95年12月17日14時33分許，駕駛上開機車沿臺北市
    ○○路○段往北投方向內側第3車道上行駛之事實，業據受處
    分人自承在卷外，亦有受處分人駕駛上開機車沿承德路7段
    往北投方向內側第3車道上行駛之照片附卷可參。
  (3)受處分人雖主張不知道承德路7段往北投方向內側第3車道禁
    止機器腳踏車通行，其始行駛於承德路7段往北投方向第3車
    道上云云，然受處分人於本院訊問時自承「（你違規以前沒
    有走過承德路7段嗎？）有，比較少，因為不是每天要走的
    路。」（見本院96年10月16日訊問筆錄），可見受處分人95
    年12月17日14時33分許以前，即曾開車使用過承德路7段。
    而由於臺北市○○路○段南向北向內側1、2、3車道，於路口
    入口處地面均設有「禁止機車」標字之事實，有臺北市政府
    警察局北投分局96年3月15日北市警交字第096305939 00 號
    函影本附卷可稽，而參酌受處分人又自承其學歷為文化大學
    畢業，現於陽明大學藥理研究所就讀，且95年12月17日當日
    係騎乘上開機車離開陽明大學後，始騎至上開承德路7段附
    近等情（見本院96年10月16日訊問筆錄），益徵依受處分人
    之智識能力，應不至於在95年12月17日14時33分許以前，駕
    車使用承德路7段時，均完全未能注意到承德路7段路口入口
    處地面設有「禁止機車」標字之情節，準此可見，受處分人
    有關不知道承德路7段往北投方向內側第3車道禁止機器腳踏
    車通行之辯解，顯不符常理，委無可取，受處分人上開違規
    事實，堪以認定，應依法裁罰。
五、綜上所述，受處分人確有上開不在規定車道行駛之違規行為
    ，且逾應到案日期限30日內始繳納罰鍰，從而原處分機關依
    道路交通管理處罰條例第45條第13款、處理細則第44條第1
    項暨基準表之規定，裁處受處分人罰鍰1000元，並依同條例
    第63條第1項第1款之規定記違規點數1點，核無違誤。本件
    受處分人之異議為無理由，自應裁定將其異議駁回。
據上論斷，應依道路交通案件處理辦法第19條，裁定如主文。
中　　華　　民　　國　　96　　年　　10　　月　　19　　日
                  交通法庭法　官　黃俊明
上正本證明與原本無異。
如不服本裁定，應於裁定送達後5日內向本院提出抗告狀。
                          書記官  黃鈴容
中　　華　　民　　國　　96　　年　　10　　月　　19　　日
